---
author: 
  - 赵鹏
title: '作图代码'
slug: code
weight: 80
description: 图的绘制代码和说明如表所示。运行表中的代码，即可再现书中的插图。
---

本书插图除了外部引用的图片外，均使用 R 语言绘制。读者可以很方便地获取作图代码，来重现书中插图。

首先，请安装和加载 **MSG** 包：

```{r, eval=FALSE}
install.packages("MSG")
library("MSG")
```

```{r, echo=FALSE, results='hide'}
Sys.setlocale("LC_CTYPE", "Chinese")
```


然后就可以使用 `msg()` 函数来获取插图代码了。这又可分为两种方式。

第一种方式是运行 `msg('图的编号')`。例如书中的“图 4.1”，可运行 `msg('4.1')`。注意：图的编号要放在一对引号里。如果忘记了输入引号，那么得到的源代码和图形可能不是你想要得到的，如 `msg(4.10)` 将得到图 4.1 而非图 4.10。

很多图形我们都给出了 R 基础作图和 **ggplot2** 作图两种解决方案，
在这种情况下，`msg('图的编号')`得到的一般是基础作图代码和图形。如
果想得到 **ggplot2** 图形，只需在图形编号前面增加一个 `2` 就可以了，例
如 `msg('24.1')`，可得到图 4.1 **ggplot2** 版本的图示和源代码。

有些图形需要额外的附加包支持，初次使用时需要读者自行安装。为了方便，读者可以运行 `msg('0')`，一次性安装本书示例代码中所有需要的附加包。

第二种方式是运行 ``msg('图的英文代号')`。例如，图 4.1 的英文代号是 "vadeaths-barplot"，那么可运行 `msg('vadeaths-barplot')`，等价于 `msg('4.1')`。

图的编号和英文代号如下表所示。

```{r, echo=FALSE}
graphnr <- read.csv(system.file("extdata/graphnr.csv", package = "MSG"))
graphnr$nr <- as.character(graphnr$nr)
names(graphnr) <- c("编号", "英文代号")
knitr::kable(graphnr, align = c("r", "l"))
```

