---
author: 
  - 赵鹏
title: '作图代码'
slug: code
weight: 80
description: 图的绘制代码和说明如表所示。运行表中的代码，即可再现书中的插图。
---


## 最直观的方法

本书插图除了外部引用的图片外，均使用 R 语言绘制。读者可以很方便地获取作图代码，来重现书中插图，方法如下：

```{r, eval=FALSE}
install.packages("MSG") # 初次使用时安装 MSG 包
library("MSG") # 加载包
msg('4.1') # 重现插图 4.1 和获取作图代码
```

这是最直观的方式，即运行 `msg('图的编号')`。注意：图的编号要放在一对引号里，它是个字符串。如果忘记了输入引号，那么得到的源代码和图形可能不是你想要得到的，如 `msg(4.10)` 将得到图 4.1 而非图 4.10。

## 可能遇到的问题

### 附加包支持

有些图形需要额外的附加包支持，初次使用时需要读者自行安装。

如果觉得逐个安装太麻烦，读者可以运行：

```{r, eval=FALSE}
msg('0')
```

就可一次性安装本书示例代码中所需的全部附加包。

### 中文支持

如果读者用的是 Windows 操作系统，而区域语言的设置不是中文（这种情况在本书的读者群里应该很少见），则可能在重现图形时遇到如下警告：
 
```
Warning message:
In readLines(file, warn = FALSE) :
  invalid input found on input connection '......' 
```

这种情况下，只需在作图前需运行下面一行来支持中文字符：

```{r, results='hide'}
Sys.setlocale("LC_CTYPE", "Chinese")
```

## 基础作图与 **ggplot2**

很多图形我们都给出了 R 基础作图和 **ggplot2** 作图两种解决方案，在这种情况下，`msg('图的编号')`得到的一般是基础作图代码和图形。如果想得到 **ggplot2** 图形，只需在图形编号前面增加一个 `2` 就可以了，例如：


```{r, eval=FALSE}
msg('24.1')
```

就可得到图 4.1 的 **ggplot2** 版本，包括图示和源代码。

注意，并非所有的图都有两个版本；支持编号前有 `2`的图见附表。

有些图形还可以在编号前面增加个 `3`。至于用处是什么，你猜。

## 图的英文代号

除了 `msg('图的编号')` 外，也可以运行 `msg('图的英文代号')`。例如，图 4.1 的英文代号是 "vadeaths-barplot"，那么可运行 `msg('vadeaths-barplot')`，等价于 `msg('4.1')`。

图的编号和英文代号如附表所示。

(ref:tab) 表 1. `MSG::msg()` 函数支持的图编号和英文代码

```{r, echo=FALSE}
graphnr <- read.csv(system.file("extdata/graphnr.csv", package = "MSG"))
graphnr$nr <- as.character(graphnr$nr)
names(graphnr) <- c("编号", "英文代号")
knitr::kable(graphnr, align = c("r", "l"), caption = "(ref:tab)", label = NA)
```

